【裁判字號】    97,訴,990
【裁判日期】    970819
【裁判案由】    毒品危害防制條例
【裁判全文】
臺灣臺北地方法院刑事判決               97年度訴字第990號
公  訴  人  臺灣臺北地方法院檢察署檢察官
被      告  甲○○
上列被告因違反毒品危害防制條例案件，經檢察官提起公訴（97
年度毒偵字第273 號、第1047號），被告於本院準備程序進行中
，就被訴事實為有罪之陳述，經本院告知簡式審判程序意旨，並
聽取公訴人及被告之意見後，本院合議庭裁定依簡式審判程序審
理，本院判決如下：
    主  文
甲○○施用第一級毒品，累犯，處有期徒刑柒月，扣案之第一級
毒品海洛因驗餘淨重零點柒貳零玖公克沒收銷燬之，包裝上開海
洛因毒品之空袋貳個均沒收之；又施用第二級毒品，累犯，處有
期徒刑參月。應執行有期徒刑捌月，扣案之第一級毒品海洛因驗
餘淨重零點柒貳零玖公克沒收銷燬之，包裝上開海洛因毒品之空
袋貳個均沒收之。
    事  實
一、甲○○前因公共危險、過失傷害等案件，經本院於民國91年
    1 月17日以90年度交訴字第83號判決分別判處有期徒刑10月
    、3 月確定，並經定應執行刑1 年確定，於93年4 月26日縮
    短刑期執行完畢。又因施用毒品案件，經本院以94年度毒聲
    字第146 號裁定令入強制戒治處所，嗣因無繼續戒治之必要
    ，於95年1 月23日停止戒治處分釋放，並經臺灣臺北地方法
    院檢察署檢察官以95年度戒毒偵字第39號為不起訴處分確定
    。猶不知悛悔，復於97年1 月3 日某時，在臺北市○○路某
    巷子內，以將第一級毒品海洛因摻入注射針筒再加生理食鹽
    水後施打手臂血管之方式，施用海洛因毒品1 次（該針筒未
    扣案）；稍後又另行起意，在相同地點，以將第二級毒品甲
    基安非他命放入玻璃吸食器內點燃燒烤後，吸食煙霧之方式
    ，施用第二級毒品甲基安非他命1 次（該吸食器未扣案）。
    嗣於97年1 月3 日晚上9 時45分許，在臺北市萬華區○○○
    道與康定路口被警查獲，復扣得海洛因2 包（淨重0.7210公
    克，驗餘淨重0.7209公克）；並經臺北市政府警察局萬華分
    局於同年月4 日上午9 時30分許，在該分局內以毒品調驗人
    口採集甲○○之尿液送驗後查獲。
二、案經臺北市政府警察局萬華分局報告臺灣臺北地方法院檢察
    署檢察官偵查起訴。
    理  由
一、程序部分：本件被告甲○○所犯係死刑、無期徒刑或最輕本
    刑為三年以上有期徒刑以外之罪，其於準備程序中就被訴事
    實為有罪之陳述，經本院告知簡式審判程序之旨，並聽取當
    事人意見後，經本院合議庭依刑事訴訟法第273 條之一第1
    項規定裁定由受命法官獨任進行簡式審判程序，合先敘明。
二、上揭犯罪事實，業據被告於本院審理時坦承不諱，且被告先
    後2 次為警查獲時所採尿液經送檢驗結果，均呈嗎啡、甲基
    安非他命陽性反應，有臺灣尖端先進生技醫藥股份有限公司
    濫用藥物檢驗報告2 份在卷可稽。而所扣得之粉末2 包，經
    送驗結果，確均含第一級毒品海洛因成分（淨重0.7210公克
    ，驗餘淨重0.7209公克），此交通部民用航空局航空醫務中
    心毒品鑑定書1 份在卷可憑，堪認被告之自白與事實相符。
    又被告有如犯罪事實所載強制戒治之執行紀錄等情，有臺灣
    高等法院被告前案紀錄表在卷可參。本件事證明確，被告於
    前開強制戒治執行完畢釋放後5 年內，再犯本件毒品危害防
    制條例第10條第1 項、第2 項施用第一、二級毒品之犯行，
    可以認定。
三、按海洛因、甲基安非他命分別係毒品危害防制條例第2 條第
    2 項第1 款、第2 款所規範之第一級、第二級毒品，被告予
    以施用，核其所為係犯同條例第10條第1 項之施用第一級毒
    品罪及第10條第2 項之施用第二級毒品罪。其施用第一級毒
    品海洛因前、後持有第一級毒品海洛因及施用第二級毒品甲
    基安非他命前持有第二級毒品甲基安非他命之低度行為，均
    為施用之高度行為所吸收，不另論罪。被告所犯上開二罪，
    犯意各別，行為互殊，應分論併罰。又被告有如事實欄所載
    論罪科刑執行完畢之事實，有臺灣高等法院被告前案紀錄表
    1 份在卷可稽，其於5 年內再犯本件有期徒刑以上之罪，為
    累犯，各應依刑法第47條第1 項規定加重其刑。爰審酌被告
    前有毒品前科，竟仍不知改悔，陷於毒癮而難以自拔，危害
    國民健康，及其犯罪之動機、手段、於本件犯罪後尚能坦承
    犯行，態度良好等情，各量處如主文所示之刑，並定其應執
    行之刑。扣案之海洛因驗餘淨重0.7209公克，係第一級毒品
    ，應依毒品危害防制條例第18條第1 項前段之規定沒收銷燬
    之（鑑驗耗損之第一級毒品，因已滅失，毋庸再予宣告沒收
    銷燬）。至上開包裝海洛因之包裝袋2 個，均係用於包裹毒
    品之外包裝，以防毒品裸露、潮濕，便於攜帶施用為供被告
    施用第一級毒品毒品所用之物，且均屬被告所有等情，業據
    被告供承在卷，爰均依刑法第38條第1 項第2 款規定沒收之
    。
四、據上論結，應依刑事訴訟法第273 條之1 第1 項、第299 條
    第1 項前段，毒品危害防制條例第10條第1 項、第2 項、第
    18條第1 項前段，刑法第11條前段、第47條第1 項、第51條
    第5 款、第38條第1 項第2 款，判決如主文。
本案經檢察官林達到庭執行職務。
中    華    民    國    97    年    8     月    19    日
                  刑事第十一庭法  官  江俊彥
以上正本證明與原本無異。
如不服本判決，應於判決送達後10日內向本院提出上訴狀（應附
繕本），上訴於臺灣高等法院。
                              書記官  王聖婷
中    華    民    國    97    年    8     月    19    日
附錄論罪科刑法條：
毒品危害防制條例第10條
施用第一級毒品者，處 6 月以上 5 年以下有期徒刑。
施用第二級毒品者，處 3 年以下有期徒刑。


司法院資訊處製作；財團法人民間司法改革基金會備份。
